【裁判字號】    89,訴,277
【裁判日期】    891118
【裁判案由】    違反藥事法
【裁判全文】
臺灣士林地方法院刑事判決                          八十九年度訴字第二七七號
    聲  請  人  臺灣士林地方法院檢察署檢察官
    被      告  甲○
右列被告因違反藥事法案件，經檢察官聲請簡易判決處刑（八十八年度偵字第八五五
六號），本院士林簡易庭認為不宜以簡易判決處刑（八十九年度湖簡字第一二三號）
，移由本院普通庭依通常程序審理，本院判決如左：
    主  文
甲○連續明知為禁藥，而販賣，處有期徒刑壹年陸月。扣案估價單拾貳本、客戶資料
貳本、「桂行丸」捌盒、「桂行丸」拾伍顆、「Ｘｅｎｉｃａｌ—１２０ｍｇ」伍大
盒（每大盒內有肆小盒，合計貳拾小盒）、「神效安宮牛黃丸」貳盒、「清心牛黃」
貳盒、「金剛噴霧劑」貳瓶均沒收。
    事  實
一、甲○係位在臺北市○○區○○街一段七七號一樓百昌堂蔘藥行（以下稱百昌堂）
    之負責人，前於民國七十九年間因違反藥物藥商管理法案件，經臺灣高等法院於
    八十年五月二十三日以八十年度上訴字第一七八二號判處有期徒刑一年二月並諭
    知緩刑二年確定（不構成累犯）。詎仍不知悔改，明知非經中央衛生主管機關之
    核准，不得販賣未經核准擅自輸入之禁藥，竟意圖營利，基於概括之犯意，自八
    十四年間某日起，向某姓名年籍不詳之人以每盒新台幣（以下同）四百餘元之代
    價，販入其未經中央衛生主管機關之核准擅自輸入之禁藥「桂行丸」多次；自八
    十七年間某日起，向某姓名年籍不詳之人以每盒一千五百元之代價，販入其未經
    中央衛生主管機關之核准擅自輸入之禁藥「神效安宮牛黃丸」、「清心牛黃」多
    次；自八十八年初某日起，向某姓名年籍不詳之人以每大盒（內有四小盒）二千
    二百元之代價，販入其未經中央衛生主管機關之核准擅自輸入之禁藥「Ｘｅｎｉ
    ｃａｌ—１２０ｍｇ」多次；自八十八年初某日起，向某姓名年籍不詳之人以每
    瓶一百元之代價，販入其未經中央衛生主管機關之核准擅自輸入之禁藥「金剛噴
    霧劑」多次，並均自販入時起，連續在上址百昌堂，以「桂行丸」每盒五百元、
    「神效安宮牛黃丸」、「清心牛黃」每盒一千六百元或一千八百元、「Ｘｅｎｉ
    ｃａｌ—１２０ｍｇ」每大盒二千五百元、「金剛噴霧劑」每瓶一百二十元之價
    格，隨時販售予不特定人以牟利。嗣於八十八年四月九日經臺北市政府衛生局派
    員前往乙○○（另案經本院判決）所開設位於臺北市○○區○○街一段一一九號
    之榮展食品行（即寬展蔘藥行）查察時，查得乙○○自百昌堂甲○處購得之「桂
    行丸」一百二十盒，復於同年八月三日，經臺灣士林地方法院檢察署檢察官依職
    權核發搜索票，先命員警再度前往榮展食品行搜索，而扣得乙○○向百昌堂購貨
    之帳單三張及廠商聯絡電話一張後，另於同日上午十一時許命員警持搜索票前往
    百昌堂搜索結果，扣得甲○所有供販賣前開禁藥所用之估價單十二本、客戶資料
    二本及禁藥「桂行丸」八盒、「桂行丸」十五顆、「Ｘｅｎｉｃａｌ—１２０ｍ
    ｇ」五大盒（每大盒內有四小盒，共計二十小盒）、「神效安宮牛黃丸」二盒、
    「清心牛黃」二盒、「金剛噴霧劑」二瓶等物。
二、案經臺北市政府衛生局移送臺灣士林地方法院檢察署檢察官偵查後聲請簡易判決
    處刑。
    理  由
一、右開犯罪事實業據被告甲○於偵查及本院審理時迭次坦承不諱，核與另案被告乙
    ○○於臺灣士林地方法院檢察署八十八年度偵字第五一七四號案件警訊及偵查中
    所為供述情節相符。此外，並有如事實欄所載之藥物及帳單、估價單、客戶資料
    、廠商聯絡電話等扣案可憑。而先後扣案之「桂行丸」經送檢驗結果，均含有相
    同西藥成分，並屬禁藥，此有臺北市政府衛生局八十八年五月十一日北市衛四字
    第八八二二０五二九００號函及所附行政院衛生署藥物食品檢驗局檢驗成績書、
    行政院衛生署中醫藥委員會八十八年六月十一日衛中會藥字第八八００五七一三
    號函、八十八年六月十五日衛中會藥字第八八００五九四三號函、行政院衛生署
    藥物食品檢驗局八十八年九月十七日藥檢參字第八八一四五四八號函及所附檢驗
    成績書在卷可稽。又扣案「Ｘｅｎｉｃａｌ」、「神效安宮牛黃丸」、「清心牛
    黃」、「金剛噴霧劑」等藥物均為藥事法第二十二條第二款所稱之禁藥，亦有臺
    北市政府衛生局八十八年八月十三日北市衛四字第八八二三九六六一００號函在
    卷可按。是本件事證明確，被告確有販賣前述禁藥之行為洵堪認定，應予依法論
    科。
二、核被告甲○所為係犯藥事法第八十三條第一項之販賣禁藥罪。聲請人就被告販賣
    「金剛噴霧劑」行為部分論訴同條項之轉讓禁藥罪，然此部分業經被告於本院審
    理時坦認販賣是實，是公訴人前開論訴容有誤會，惟此尚不涉及變更起訴法條問
    題，應予敘明。被告多次犯行時間緊接，手法相同，所犯為構成要件相同之罪，
    顯係基於概括犯意反覆為之，為連續犯，應依刑法第五十六條之規定論以一罪，
    並加重其刑。爰審酌被告前因違反藥物藥商管理法案件經臺灣高等法院判處有期
    徒刑一年二月，並諭知緩刑期啟自新，此有臺灣高等法院檢察署刑案紀錄簡覆表
    一份在卷可按，被告竟仍不知竣誨再犯本件犯行，而禁藥之對於國人健康有嚴重
    之不良威脅，及其犯罪手段、目的、智識程度、生活狀況，並犯罪後態度良好坦
    承犯行等一切情狀，量處如主文所示之刑。員警在百昌堂扣案如事實欄所載之禁
    藥係預備供犯罪所用之物，估價單十二本、客戶資料二本係供犯罪所用之物，並
    均屬被告所有，業經被告陳明無訛，是均應依刑法第三十八條第一項第二款規定
    沒收之。
據上論斷，應依刑事訴訟法第四百五十二條、第二百九十九條第一項前段、藥事法第
八十三條第一項、刑法第十一條前段、第五十六條、第三十八條第一項第二款，判決
如主文。
本案經檢察官徐文豪到庭執行職務
中      華      民      國      八十九      年    十一    月  二十三    日
                                    臺灣士林地方法院刑事第一庭
                                            法  官
右正本證明與原本無異。
如不服本判決，應於判決送達後十日內，向本院提出上訴狀。
                                          書記官
中      華      民      國      八十九      年    十一    月    十八    日
附錄本案論罪科刑法條：
藥事法第八十三條第一項


司法院資訊處製作；財團法人民間司法改革基金會備份。
